臺灣桃園地方法院刑事裁定　　　　　　　　　　　　　　　九十年度聲更字第七號
　　聲　請　人　甲○○
右聲請人因瀆職等案件，聲請本院法官迴避，本院裁定如左：
    主  文
聲請駁回。
    理  由
一、本件聲請意旨略：自訴人自訴被告黃石城等六人瀆職案件，經承審法官林恆吉於
    九十年七月九日開庭調查時，並未傳喚被告黃石城等六人，且當日庭訊到場者僅
    被告包玉娥及另外一名並非被告亦非辯護律師之人，該名人士究居於何立場在庭
    陳述，未見林法官闡明，林法官復未當庭告知自訴人下次開庭期日，僅諭知自訴
    人另候通知，其執行職務顯有偏頗之虞，為此聲請迴避等語。
二、按當事人聲請法官迴避，以有刑事訴訟法第十八條第一款、第二款所列情形之一
    者為限，而上述法條第二款規定，得聲請法官迴避原因之所謂「足認其執行職務
    有偏頗之虞者」，係指以一般通常之人所具有之合理觀點，對於該承辦法官能否
    為公平之裁判，均足產生懷疑，且此種懷疑之發生，存有全體客觀之原因，而非
僅出於當事人自己主觀之判斷者，始足當之。至於訴訟上之指揮乃專屬於法院之
    職權，當事人之主張、聲請，在無礙於事實之確認以及法之解釋、適用之範圍下
    ，法院固得斟酌其請求以為訴訟之進行，但仍不得以此對當事人之有利與否，作
    為其將有不公平裁判之依據，更不得以此訴訟之進行與否而謂有偏頗之虞聲請法
    官迴避（最高法院七十九年度台抗字第三一八號判例參照）。又當事人聲請法官
    迴避，以有具體事實足認其執行職務有偏頗之情形為限，若僅對於法官之指揮訴
    訟，或其訊問方法，有所不滿，不能指為足認有偏頗之虞（最高法院十八年抗字
    第一四九號判例參照）。
三、經本院調閱九十年度自字第九一號瀆職等案刑事卷宗，承審法官於九十年七月二
    日受理後該案，旋於同年月六日批示傳喚被告黃石城、許應深、陳安吉、李榮吉
    、王宗堂、包玉娥等六人於同年月十七日下午三時三十分到庭應訊，有本院刑事
    案件審理單一紙及送達證書六紙附卷可稽，並無聲請人所稱未依法傳喚被告之情
    形，至於上開期日到庭陳述意見之賴錦珖則係被告黃石城所選任之辯護人，此亦
    有刑事委任狀一紙在卷可憑，其雖不具律師資格，但審判中經審判長許可者，亦
    得選任非律師為辯護人，為刑事訴訟法第二十九條但書所明定，承審法官斟酌後
    許可其在庭陳述意見，於法並無不合，要非聲請人所稱之不明身分人士，聲請人
    就此亦有誤會，再者訴訟上之指揮乃專屬法院之職權，當事人之聲請，法院固得
    斟酌其請求以為訴訟之進行，然不得以此訴訟之進行與否而謂有何偏頗情事，有
    如前述，準此，法院於是日庭訊完畢，是否當庭改期調查或因另有其他證據待查
    而諭知另行傳喚，當由承審法官依訴訟進行之程度而為決定，此訴訟指揮乃專屬
    法院職權，非一經當事人聲請法院即有照章遵循之義務，從而本件聲請人謂承辦
    法官有偏頗之虞，純屬聲請人個人主觀之推斷，要與刑事訴訟法第十八條第二款
    之規定不合。此外，復查無其他具體事證，足認該案承審法官執行職務有偏頗之
    虞，聲請人聲請承審法官迴避尚有未洽，難以准許，應予駁回，爰裁定如主文。
中      華      民      國      九十一      年      一     月    十     日
                                  臺灣桃園地方法院刑事第五庭
                                      審判長法  官  江  振  義
                                            法  官  林  孟  宜
                                  法  官  鍾  淑  慧
右正本證明與原本無異。
如不服本裁定，應於裁定送達後五日內向本院提出抗告狀。
                                           書 記 官  吳  一  凡
中        華        民        國   九十一   年   一   月    十一    日
